臺灣板橋地方法院刑事判決　　　　　 94年度交簡上字第101號
上　訴　人　臺灣板橋地方法院檢察署檢察官
上　訴　人
即　被　告　甲○○
上列上訴人因被告過失傷害案件，不服本院於中華民國94年6 月
27日以94年度交簡字第605 號所為之第一審判決（聲請簡易判決
處刑案號：94年度偵字第5220號）提起上訴，本院管轄之第二審
合議庭判決如下：
    主  文
上訴均駁回。
    事  實
一、本案經本院審理結果，認第一審以被告甲○○所為係犯刑法
    第284 條第2 項前段之業務過失傷害罪，判處有期徒刑3 月
    ，如易科罰金，以銀元3 百元折算1 日，其認事用法均無違
    誤，量刑亦屬適當，應予維持。除事實部分應將被告肇事日
    期更正為「93年5 月4 日」（聲請簡易判決處刑書及原審判
    決均誤載為「93年4 月11日」），另證據部分應補列：「被
    告於本院審理時為認罪之陳述」、「告訴人另提出馬偕紀念
    醫院診斷證明書1 紙」外，餘均引用第一審判決書所載之事
    實、證據及理由（如附件）。
二、檢察官依告訴人之請求提起上訴意略以：告訴人乙○○於車
    禍後，因受傷嚴重，現仍繼續在門診治療中，且被告仍未與
    告訴人達成和解，犯後態度明顯不佳，原審僅量處有期徒刑
    3 月，顯有不當。被告上訴意旨略以：伊就本件事禍之發生
    雖有過失，然告訴人本身亦有過失，且因告訴人要求賠償新
    臺幣（下同）70萬元，伊僅能負擔15萬元，始無法成立和解
    ，並非伊之態度不佳所致，原審判處有期徒刑3 月，未諭知
    緩刑，伊認為量刑過重等語。
三、經查：
（一）原審判決所認定被告甲○○業務過失傷害之犯罪事實，業
      據被告於本院審理時坦承不諱，核與告訴人乙○○之指訴
      情節相符，並有道路交通事故現場圖、道路交通事故調查
      報告表(一)、(二)各1 紙、臺北縣政府警察局三重分局交通分
      隊交通事故談話紀錄表2 紙、現場照片10幀、臺灣省臺北
      縣區車輛行車事故鑑定委員會93年12月8 日北鑑字第9317
      23號鑑定意見書、臺灣省車輛行車事故覆議鑑定委員會94
      年5 月23日府覆議字第0940100293號函各1 件、馬偕紀念
      醫院診斷證明書2 紙附卷可稽，事證至為明確。原審認被
      告所為，係犯刑法第284 條第2 項前段之業務過失傷害罪
      ，並以被告於肇事後，未被有偵查權之公務員或機關發覺
      其為犯嫌前，留在事故現場向到場處理之警員自首犯行，
      進而接受裁判，應依刑法第62條前段之規定減輕其刑，經
      核其認事用法均無違誤。
（二）原審審酌被告疏未注意車前狀況，貿然逆向行駛，因而肇
      事，過失重大，並致告訴人受有非輕之傷害，且未與告訴
      人達成和解，賠償告訴人之損失，兼衡被告素行良好，及
      本件係因過失肇事等一切情狀，判處被告有期徒刑3 月，
      如易科罰金，以銀元300 元折算1 日，其量刑亦屬妥適。
      上訴人等雖持前詞，指摘原審判決量刑過輕或過重云云，
      惟查：
   1、檢察官所提出之上訴理由，即告訴人於車禍後之傷勢程度
      ，及被告未與告訴人達成和解等情，均未逾原審量刑時之
      審酌範圍，上開情事既經原審列入科刑輕重之斟酌因素，
      並無疏漏，所為之量刑亦無任何違法或不當情形，檢察官
      僅依告訴人之請求，即空言指摘原審判決量刑不當，難認
      有理。
   2、本件被告為「首都客運公司」之司機，以駕駛營業大客車
      載送乘客為業，自應小心謹慎駕駛，以維護自身及他人之
      安全，竟疏未注意車前狀況，貿然跨越行車分向線而駛入
      來車車道，因而肇事，原審判決認定其過失程度重大，洵
      屬有據。被告於本院審理時雖提出照片2 幀，辯稱案發現
      場附近設有速限時速30公里之標誌，據以認為告訴人當時
      駕駛機車有超速之違規事實，然依案發後警員所拍攝之現
      場照片10幀所示，現場並未見任何速限標誌存在，另觀諸
      道路交通事故調查報告表(一)之所載，現場之速限應係時速
      50公里，而非時速30公里，是告訴人當時是否確有超速情
      形，已屬有疑，況且告訴人縱有超速，至多僅係民事與有
      過失責任之問題，依本件個案情形，尚不能憑此解免或減
      輕被告之重大過失程度。又被告至今仍未與告訴人成立和
      解，亦未賠償損害，為被告所坦認，而本件事發後迄原審
      判決時已逾1 年，被告未積極出面協商，亦未先行提出部
      分金額以填補告訴人損害，原審採為量刑時之審酌因素，
      容無不當可言，被告托言係因告訴人求償之金額超出其能
      力範圍，始未達成和解云云，姑不論告訴人求償金額是否
      確實過高，均不足據為有利於被告之認定依據。
（三）綜上所述，原審判決之認事用法均無違誤，量刑亦屬適當
      ，自應予以維持。檢察官及被告之上訴意旨，皆無理由，
      均應駁回。
據上論斷，應依刑事訴訟法第455 條之1 第1 項、第3 項、第
368 條、第373 條，判決如主文。
本案經檢察官蘇揚旭到庭執行職務。
中　　華　　民　　國　　94　　年　　10　　月　　7 　　日
                      交通法庭　審判長法　官　陳鴻清
                                      法　官　歐陽漢菁
                                      法　官　朱嘉川
以上正本證明與原本無異。
不得上訴。
                                      書記官　陳聖儒
中　　華　　民　　國　　94　　年　　10　　月　　11　　日
附件：
